臺灣基隆地方法院基隆簡易庭民事判決
                                    111年度基簡字第664號
原      告  練文魁    住基隆市仁愛區仁二路000巷0弄00-                       0(地下一樓)                
被      告  楊春芳（原名楊麗花、楊春美)


上列當事人間請求給付票款事件，本院於民國111年9月6日言詞
辯論終結，判決如下：
    主    文
被告應給付原告新臺幣200萬元，及自民國111年8月19日起至清
償日止，按年息百分之5計算之利息。
訴訟費用新臺幣2萬800元由被告負擔。
本判決得假執行。但被告如於假執行程序實施前，以新臺幣200
萬元為原告預供擔保，得免為假執行。
    事實及理由
一、原告起訴主張：
(一)原告執有被告於民國104年1月23日簽發，面額新臺幣(下同)
    200萬元，到期日為105年1月1日，票據號碼為：CH0000000
    ，指定受款人為原告之本票1紙（下稱系爭本票）。系爭本
    票記明免除作成拒絕證書，原告屆期向被告提示未獲付款。
(二)嗣原告遺失系爭本票正本，因此原告向臺灣士林地方法院聲
    請公示催告後，並聲請除權判決，業據臺灣士林地方法院以
    108年除字第459號除權判決確定。原告提出上開除權判決正
    本為證。
(三)原告否認強迫被告簽發系爭本票，係因幫被告處理很多事務
    ，被告方簽發系爭本票。　　
(四)基於前述，聲明：如主文第1所示。
二、被告答辯
(一)被告固不否認曾經簽立系爭本票，且尚未付款，然辯稱其係
    遭到原告逼迫而簽發。
(二)基於前述，聲明：駁回原告之訴。　　　　　　
三、法院之判斷
(一)按在票據上簽名者，依票上所載文義負責；票據上之簽名，
    得以蓋章代之；支票到期不獲付款時，執票人於行使或保全
    支票上權利之行為後，對於發票人得行使追索權；發票人應
    照支票文義擔保支票之支付；執票人向支票債務人行使追索
    權時，得請求自為付款提示日起之利息，如無約定利率者，
    按年利六釐計算。票據法第5條第1項、第6條、第144條準用
    第85條第1項、第126條、第133條定有明文。又按民事訴訟
    法第565條第1項規定「有除權判決後，聲請人對於依證券負
    義務之人，得主張證券上之權利。」。
(二)原告依票據之法律關係，請求被告給付如主文第1項所示之
    金額及遲延利息，業據提出系爭本票影本及除權判決正本（
    核與卷附影本相符發還）為證，被告不否認曾經簽發系爭本
    票及尚未給付票款，僅係辯稱乃原告強迫方簽發系爭本票。
    經查，被告抗辯其遭原告強迫簽發系爭本票，業據原告否認
    ，且未提出證據為證難信為真。從而，原告依票據之法律關
    係，請求被告給付如主文第一項所示之金額及遲延利息，為
    有理由，應予准許。　
(三)本件第一審裁判費為2萬800元，此外即無其他訴訟費用之支
    出，故本件訴訟費用額確定如上述金額，爰依職權確定前開
    訴訟費用由敗訴之被告負擔。
(四)本件係民事訴訟法第427條第2項第6款所定本於票據有所請
    求而涉訟之財產權事件訴訟，本院既為被告敗訴之判決，自
    應依同法第389條第1項第3款之規定，職權宣告假執行，併
    依職權宣告被告預供相當之擔保金額後，得免為假執行。
(五)據上論結，本件原告之訴為有理由，判決如主文。
　　　　　　
中　　華　　民　　國　　111 　年　　9 　　月　　14　　日
　　            基隆簡易庭法官  王翠芬
以上正本係照原本作成。
對於本件判決如有不服，應於收受送達後20日內向本院提出上訴
書狀，上訴於本院合議庭，並按他造當事人之人數附具繕本。如
委任律師提起上訴者，應一併繳納上訴審裁判費。
中　　華　　民　　國　　111 　年　　9 　　月　　14　　日
                        書記官  陳怡君